臺灣高等法院刑事判決　　　　　　　　96年度上訴字第2656號
上　訴　人　臺灣士林地方法院檢察署檢察官
被　　　告　甲○○
上列上訴人因被告違反毒品危害防制條例案件，不服臺灣士林地
方法院95年度訴字第1224號，中華民國96年5月25日第一審判決
（起訴案號：臺灣士林地方法院檢察署95年度毒偵字第1985號）
，提起上訴，本院判決如下：
    主  文
原判決撤銷。
甲○○施用第一級毒品，累犯，處有期徒刑柒月，應減為有期徒
刑參月又拾伍日，如易科罰金，以新台幣壹仟元折算壹日。又施
用第一級毒品，累犯，處有期徒刑柒月，應減為有期徒刑參月又
拾伍日，如易科罰金，以新台幣壹仟元折算壹日。應執行有期徒
刑伍月，如易科罰金，以新台幣壹仟元折算壹日。
    事  實
一、甲○○曾因違反毒品危害防制條例案件，經法院判處有期徒
    刑1年、有期徒刑4月，應執行有期徒刑1年2月確定，另曾因
    竊盜案件，經法院判處有期徒6月確定，三者並經定應執行
    刑為有期徒刑1年8月，於民國95年3月3日假釋出監，至95年
    6月9日假釋期滿未經撤銷，視為執行完畢。甲○○復曾因施
    用毒品案件，經法院裁定送觀察勒戒後，認有繼續施用毒品
    之傾向復由法院裁定令入戒治處所施以強制戒治，至90年11
    月7日強制戒治執行完畢釋放。詎其另基於施用第一級毒品
    之犯意，於95年9月6日上午10時許，在臺北市內湖區金龍公
    園廁所內，以將海洛因摻入香煙中點燃吸食之方式施用第一
    級毒品海洛因。嗣再次基於施用第一級毒品之犯意，於95年
    9月12日上午8時許，在其朋友陳明宗位於臺北市○○區○○
    路4段之住處，以將海洛因溶液置入針筒注射入身體之方式
    ，施用第一級毒品海洛因，嗣於95年9月12日上午10時10分
    許，因竊盜案件主動前往警局，並同意接受採尿送驗而查悉
    上情。
二、案經臺北市政府警察局中山分局報告臺灣士林地方法院檢察
    署檢察官偵查起訴。
    理  由
一、按刑事訴訟法第273條之1第1項規定，除被告所犯為死刑、
    無期徒刑、最輕本刑為3年以上有期徒刑之罪、或高等法院
    管轄第一審案件者外，於審判期日前之程序進行中，被告先
    就被訴事實為有罪之陳述時，審判長得告知被告簡式審判程
    序之旨，並聽取當事人、代理人、辯護人及輔佐人之意見後
    ，裁定進行簡式審判程序。經查，本件被告甲○○被訴違反
    毒品危害防制條例一案，非前開不得進行簡式審判程序之案
    件，經被告於本院審理時就被訴事實為有罪之陳述，且經本
    院告知被告簡式審判程序之旨，聽取被告及檢察官之意見後
    ，爰依上開刑事訴訟法第273條之1之規定，當庭裁定改依簡
    式審判程序審判之，合先敘明。
二、前揭犯罪事實，業據被告於警詢、偵訊、原審及本院審理時
    坦承不諱，復有臺北市政府警察局偵辦毒品案件尿液檢體委
    驗單、台灣尖端先進生技醫藥股份有限公司95年9月20日濫
    用藥物檢驗報告各1紙附卷可稽（見偵查卷第7、8頁），上
    開補強證據已足資擔保被告所為之上開任意性自白具有相當
    程度之真實性，而得使本院確信被告前述自白之犯罪事實確
    屬真實，從而依刑事訴訟法第156條第1項「被告之自白，非
    出於強暴、脅迫、利誘、詐欺、疲勞訊問、違法羈押或其他
    不正之方法，且與事實相符者，得為證據。」及第2項「被
    告或共犯之自白，不得作為有罪判決之唯一證據，仍應調查
    其他必要之證據，以察其是否與事實相符。」規定，本院自
    得依被告前述自白及各該補強證據認定被告確有施用第一級
    毒品2次之犯行。本件事證明確，被告犯行洵堪認定，應依
    法論科。
三、核被告所為，係犯毒品危害防制條例第10條第1項之施用第
    一級毒品罪。其因施用第一級毒品海洛因，必先持有之，惟
    其持有之低度行為，皆為施用之高度行為所吸收，不另論罪
    。又被告有如犯罪事實項下所載之前科紀錄，有本院被告前
    案紀錄表1份附卷可稽，其於徒刑執行完畢後5年內，故意再
    犯本案有期徒刑以上之罪，均構成累犯，應依刑法第47條第
    1項規定加重其刑。被告先後2次施用第一級毒品海洛因之犯
    行，在時間上相互差數天，並非於同一密接之時空內接續為
    之，尚難認係屬於集合犯而論以一罪，該2次犯行應予分論
    併罰。原審予以論罪科刑，固非無見，惟查，原判決雖認定
    被告2次施用第一級毒品行為非屬集合犯，然於理由中未論
    述應依刑法第50條規定併合處罰，容有未當；又中華民國96
    年罪犯減刑條例已於96年7月16日施行，被告所犯上開二罪
    ，犯罪時間均在中華民國96年4月24日以前，悉合於減刑條
    件，原審未及審酌上開減刑條例之施行予以減刑，即有未當
    。檢察官上訴意旨指摘原審量刑過輕云云，係對原審適法範
    圍裁量權而為爭執，惟刑之量定乃事實審法院之職權，原審
    既已審酌被告犯罪之各種情狀，而在法定刑範圍量處，即難
    指有量刑過輕之失衡，檢察官之上訴雖無理由，惟原判決既
    有可議之處，自屬無可維持，應由本院將原判決撤銷改判。
    爰審酌被告曾因施用毒品犯行而送觀察、勒戒及強制戒治，
    仍不知悛悔，復再施用第一級毒品，其施用毒品戕害自己身
    心健康，犯後坦承犯行，態度良好，並其品行、智識程度、
    生活狀況等一切情狀，分別就其2次施用第一級毒品犯行，
    量處如主文第2項所示之刑，並依中華民國96年罪犯減刑條
    例第2條第1項第3款規定減刑二分之一及定其應執行刑與諭
    知易科罰金之折算標準。至被告施用第一級毒品所用之注射
    針筒，衡情雖屬被告所有供本案犯罪所用之物，惟因未扣案
    ，又無證據證明尚未滅失，為免將來執行困難，爰不另為沒
    收之諭知。
據上論斷，應依刑事訴訟法第369條第1項前段、第364條、第299
條第1項前段、第273條之1，毒品危害防制條例第10條第1項，刑
法第11條前段、第41條第1項、第47條第1項、第51條第5款，中
華民國96年罪犯減刑條例第2條第1項第3款、第7條、第9條，判
決如主文。
本案經檢察官游明仁到庭執行職務。
中　　華　　民　　國　　96　　年　　8 　　月　　8 　　日
            刑事第十五庭審判長法　官  吳昭瑩
                              法　官  李釱任
                              法　官  蘇隆惠
以上正本證明與原本無異。
如不服本判決，應於收受送達後十日內向本院提出上訴書狀，其
未敘述上訴之理由者並得於提起上訴後十日內向本院補提理由書
（均須按他造當事人之人數附繕本）。
                              書記官  吳玉華
中　　華　　民　　國　　96　　年　　8 　　月　　8 　　日
附錄本案論罪科刑法條全文：
毒品危害防制條例第10條
施用第一級毒品者，處6月以上5年以下有期徒刑。
施用第二級毒品者，處3年以下有期徒刑。
